【裁判字號】    98,審訴,1449
【裁判日期】    980630
【裁判案由】    毒品危害防制條例等
【裁判全文】
臺灣桃園地方法院宣示判決筆錄        98年度審訴字第1449號
公  訴  人  臺灣桃園地方法院檢察署檢察官
被      告  甲○○原名許水傑.
                    （另案在臺灣桃園監獄執行中）
指定辯護人  本院公設辯護人彭詩雯
上列被告因違反毒品危害防制條例等案件（起訴案號：98年度毒
偵字第1212號、98年度偵字第5870號），於中華民國98年6 月30
日下午5 時許，在本院第十四法庭宣示判決，出席職員如下：
          法  官   鍾雅蘭
          書記官   楊郁馨
法官起立朗讀判決主文、犯罪事實要旨、處罰條文，及告以上訴
限制、期間並提出上訴狀之法院，且諭知記載其內容：
一、主  文：
    甲○○施用第一級毒品，處有期徒刑柒月；又施用第二級毒
    品，處有期徒刑伍月；又行使偽造私文書，足以生損害於公
    眾及他人，處有期徒刑月，如附表所示之文件上偽造「許
    水儒」之簽名共伍枚、指印共柒枚均沒收之。應執行有期徒
    刑壹年，如附表所示之文件上偽造「許水儒」之簽名共伍枚
    、指印共柒枚均沒收之。
二、犯罪事實要旨：
    甲○○前於民國87年間，因施用毒品案件，經本院以87年度
    少調字第1348號裁定送觀察、勒戒後，於87年12月10日執行
    完畢釋放出所，並經本院以87年度少調字第1348號裁定不付
    審理確定；又於前開觀察、勒戒執行完畢後5 年內之88年間
    ，因施用二級毒品案件，經本院以88年度毒聲字第6103號裁
    定送觀察、勒戒後，於88年11月2 日因無繼續施用毒品之傾
    向而執行完畢釋放出所，並經臺灣桃園地方法院檢察署檢察
    官以88年度毒偵字第918 號為不起訴處分確定；復於94年間
    ，因施用二級毒品案件，經本院以94年度毒聲字第407 號裁
    定送觀察、勒戒後，因認無繼續施用毒品之傾向，於95年1
    月27日執行完畢釋放出所，並經臺灣桃園地方法院檢察署檢
    察官以95年度毒偵緝字第28號為不起訴處分確定。詎其仍不
    知悛悔，復分別基於施用第一級毒品海洛因及第二級毒品甲
    基安非他命之犯意，先於97年10月12日晚間6 、7 時許，在
    桃園縣中壢市龍岡地區某友人住處內，以吸食器燒烤方式施
    用甲基安非他命1 次；又於97年10月13日經警採集尿液時往
    前回溯26小時內某時，在臺灣地區某不詳地點，施用海洛因
    1 次。嗣於97年10月12日晚間10時10分許，在桃園縣平鎮市
    ○○路127 號頂樓處為警查獲，並經其同意採集尿液送驗後
    ，確呈安非他命類及嗎啡陽性反應；詎因其為避免另案經通
    緝及上開施用毒品犯行遭警方查悉，竟基於偽造私文書以行
    使及偽造署押之犯意，冒用其弟「許水儒」之姓名年籍資料
    ，於97年10月13日在桃園縣政府警察局平鎮分局偵查隊內，
    於接受員警詢問時，謊稱其為「許水儒」而冒名應訊，並接
    續在如附表編號1 至3 號所示之文件上偽造「許水儒」之署
    押，其中如附表編號2 所示之文件，依其內容足以表示其業
    經警方告知相關權利事項而同意接受勘察採證之用意證明，
    其在偽造該私文書後復交付承辦警員收執存卷而行使之，足
    以生損害於許水儒本人及警察、司法機關對於文書製作與偵
    查犯罪之正確性。嗣經內政部警政署刑事警察局比對「許水
    儒」指紋結果，與許水儒之指紋不符，卻與甲○○之指紋相
    符，始查悉前情。
三、處罰條文：
    毒品危害防制條例第10條第1 項、第2 項，刑法第11條前段
    、第216 條、第210 條、第217 條第1 項、第51條第5 款、
    第55條、第219 條。
四、協商判決除有刑事訴訟法第455 條之4 第1 項第1 款於本訊
    問程序終結前，被告撤銷協商合意或檢察官撤回協商聲請者
    ；第2 款被告協商之意思非出於自由意志者；第4 款被告所
    犯之罪非第455 條之2 第1 項所定得以協商判決者；第6 款
    被告有其他較重之裁判上一罪之犯罪事實者；第7 款法院認
    應諭知免刑或免訴、不受理者情形之一，及違反同條第2 項
    「法院應於協商合意範圍內為判決；法院為協商判決所科之
    刑，以宣告緩刑或2 年以下有期徒刑、拘役或罰金為限」之
    規定者外，不得上訴。
五、如有前述例外得上訴之情形，又不服本件判決，得自收受判
    決送達後10日內，向本院提出上訴書狀，上訴於第二審法院
    。
中    華    民    國    98    年    6     月    30    日
                        刑事庭  法  官  鍾雅蘭
以上正本證明與原本無異。
                                書記官  楊郁馨
中    華    民    國    98    年    6     月    30    日
毒品危害防制條例第10條
施用第一級毒品者，處6月以上5年以下有期徒刑。
施用第二級毒品者，處3年以下有期徒刑。
中華民國刑法第210條
偽造、變造私文書，足以生損害於公眾或他人者，處5年以下有
期徒刑。
中華民國刑法第216條
行使第210條至第215條之文書者，依偽造、變造文書或登載不實
事項或使登載不實事項之規定處斷。
中華民國刑法第217條
偽造印章、印文或署押，足以生損害於公眾或他人者，處三年以
下有期徒刑。
盜用印章、印文或署押，足以生損害於公眾或他人者，亦同。
附表：
┌──┬─────────┬───────────┬──────────┐
│編號│偽造署押所在之文件│    偽造署押之內容    │    文件所在卷頁    │
├──┼─────────┼───────────┼──────────┤
│1   │「許水儒」口卡片  │偽造「許水儒」之簽名1 │97年度毒偵字第6367號│
│    │                  │枚、指印1枚           │卷（下稱另案偵卷）頁│
│    │                  │                      │6                   │
├──┼─────────┼───────────┼──────────┤
│2   │勘察採證同意書    │於告知事項同意人欄偽造│另案偵卷頁9         │
│    │                  │「許水儒」之簽名1 枚、│                    │
│    │                  │指印1 枚              │                    │
├──┼─────────┼───────────┼──────────┤
│3   │桃園縣政府警察局平│於受詢問人欄偽造「許│另案偵卷頁3至4      │
│    │鎮分局偵查隊97年10│  水儒」之簽名1 枚、指│                    │
│    │月13日01時06分至25│  印1 枚              │                    │
│    │分第1 次調查筆錄  │於筆錄回答內容中偽造│                    │
│    │                  │  「許水儒」之簽名1 枚│                    │
│    │                  │  、指印1 枚、於騎縫處│                    │
│    │                  │  偽造指印2 枚        │                    │
│    │                  │於筆錄末受詢問人欄上│                    │
│    │                  │  偽造「許水儒」之簽名│                    │
│    │                  │  1 枚、指印1 枚      │                    │
└──┴─────────┴───────────┴──────────┘


司法院資訊處製作；財團法人民間司法改革基金會備份。
